臺灣高等法院臺南分院刑事判決　　　　100年度上訴字第283號
上　訴　人 黃聖洲
即　被　告
選任辯護人 扶助律師林金宗
上　訴　人 田美香
即　被　告
選任辯護人 扶助律師禎和
上列上訴人因違反毒品危害防制條例案件，不服臺灣臺南地方法
院99年度訴字第377號中華民國99年12月31日第一審判決（起訴
案號：臺灣臺南地方法院檢察署98年度偵字第17034號），提起
上訴，本院判決如下：
    主  文
原判決撤銷。
黃聖洲犯附表一、二所示共同販賣第一級毒品罪，共三十罪，各
處如附表一、二主文欄所示之刑。應執行有期徒刑柒年拾月，扣
案之第一級毒品海洛因肆拾陸包（驗餘淨重合計參點貳貳公克）
均沒收銷燬；販賣第一級毒品所得新臺幣壹萬陸仟元與田美香連
帶沒收，如全部或一部不能沒收時，均以其與田美香之財產連帶
抵償之；扣案之門號0000000000號、0000000
000號、0000000000號、0000000000號
行動電話各壹支（各含SIM 卡壹張）及筆記本貳本，均沒收。
田美香犯附表一、二所示共同販賣第一級毒品罪，共三十罪，各
處如附表一、二主文欄所示之刑。應執行有期徒刑柒年陸月，扣
案之第一級毒品海洛因肆拾陸包（驗餘淨重合計參點貳貳公克）
均沒收銷燬；販賣第一級毒品所得新臺幣壹萬陸仟元與黃聖洲連
帶沒收，如全部或一部不能沒收時，均以其與黃聖洲之財產連帶
抵償之；扣案之門號0000000000號、0000000
000號、0000000000號、0000000000號
行動電話各壹支（各含SIM卡壹張）及筆記本貳本，均沒收。
    事  實
一、黃聖洲、田美香為男女朋友關係，渠等明知海洛因係毒品危
    害防制條例所明定之第一級毒品，不得販賣、持有，竟基於
    販賣第一級毒品以營利之犯意聯絡，於附表一、二所示時間
    ，以附表一、二所示門號之行動電話，分別與宋巧靈持用之
    0000000000號及曾思雨持用之00000000
    00號行動電話通聯，於附表一、二所示之時間、地點，分
    別販賣第一級毒品海洛因予宋巧靈、曾思雨二人，詳如附表
    一、二所示。嗣於民國九十八年十一月二十八日上午九時五
    十分許，為警獲報黃聖洲、田美香二人在臺南市○區○○○
    路三七○巷四六號十一樓之二住處施用毒品，持原審法院核
    發之搜索票前往搜索，扣得第一級毒品海洛因四十六包（合
    計驗餘淨重三點二二公克）及黃聖洲、田美香所有用以販毒
    之門號0000000000號、0000000000號
    、0000000000號及0000000000號行動
    電話四支（各SIM卡一張）、筆記本二本等物。田美香在警
    方不知其有販賣第一級毒品犯行前，主動坦承上開販賣海洛
    因犯行而接受裁判，警方並因而查悉上情。
二、案經臺南市警察局第五分局報告臺灣臺南地方法院檢察署檢
    察官偵查起訴。
    理  由
壹、程序方面
    按被告以外之人於審判外之言詞或書面陳述，除法律有規定
    者外，不得作為證據，刑事訴訟第一百五十九條第一項定有
    明文；又被告以外之人於審判外之陳述，雖不符前四條（即
    刑事訴訟法第一百五十九條之一至之四）之規定，而經當事
    人於審判程序同意作為證據，法院審酌該言詞陳述或書面陳
    述作成時之情況，認為適當者，亦得為證據，復為同法第一
    百五十九條之五第一項所明定。本件被告以外之人於審判外
    之陳述，均經檢察官、被告及辯護人於本院審理中表示同意
    作為本案之證據（本院卷第五四頁正反面），本院審酌該言
    詞及書面陳述作成時之情況，核無違法取證或其他瑕疵，認
    為以之作為證據為適當，均有證據能力。
貳、實體方面
一、上開事實，業據被告黃聖洲、田美香於檢察官偵查及法院審
    理中坦承不諱，核與證人即購毒者宋巧靈、曾思雨於警詢、
    偵查中證述情節大致相符，並有被告二人持用之00000
    00000號、0000000000號、0000000
    000號及0000000000號行動電話，與宋巧靈持
    用之0000000000號、曾思雨持用之000000
    0000號行動電話通聯紀錄、臺南市政府警察局第五分局
    扣押筆錄、扣押物品目錄表、搜索現場及扣押物照片、指認
    犯罪嫌疑人紀錄表（曾思雨、宋巧靈各指認被告黃聖洲、田
    美香，及被告黃聖洲、田美香指認曾思雨）等附卷可稽（偵
    卷第三五至三六頁、六七頁、八六至八七頁、一三七至一七
    六頁、一七九至一九七頁、警(一)卷第一八至三十頁）；被告
    二人販賣剩餘為警查扣之白色粉末四十六包，經送法務部調
    查局以化學呈色法及氣相層析質譜儀分析法檢驗結果，確含
    第一級毒品海洛因成分，驗餘淨重合計三點二二公克，亦有
    該局九十八年十二月二十五日調科壹字第○九八二三○三四
    ○二○號鑑定書在卷可按（偵卷第八九頁）；此外，復有被
    告二人所有供其等販賣毒品聯絡使用之門號0000000
    000號、0000000000號、000000000
    0號及0000000000號行動電話四支（各含SIM卡
    一張）及筆記本二本扣案可資佐證，足認被告二人之自白與
    事實相符，應可採信。
二、按毒品危害防制條例所規定之販賣毒品罪，雖未明示「營利
    之意圖」為其犯罪構成要件，然「販賣」一語，在文義解釋
    上當然已寓含有買賤賣貴，而從中取利之意思存在，且從商
    業交易原理與一般社會觀念而言，販賣行為在通常情形下，
    仍係以牟取利益為其活動之主要誘因與目的；衡以毒品之非
    法交易向為政府查禁森嚴且重罰不寬貸之行為，為一般民眾
    普遍認知之事，被告二人與宋巧靈、曾思雨均無深厚交情，
    僅存有買賣毒品關係，倘非有利可圖，絕無平白甘冒被查緝
    重罰之高度風險，而單純代購毒品之理，是其販入之價格當
    較其出售之價格為低，而有從中賺取買賣價差牟利之意圖及
    事實，應屬合理認定。
    又販賣毒品非可公然為之，亦無公定價格，容易分裝並增減
    份量，而每次買賣之價量，可能隨時依雙方關係深淺、資力
    、需求量及對行情之認知、來源是否充裕、查緝是否嚴緊、
    購買者被查獲時供述購買對象之可能風險評估等，而異其標
    準，非可一概而論，是販賣毒品之利得，除被告供述之價量
    俱臻明確外，委難察得交易實情，販賣者從價差或量差中牟
    利之方式雖異，惟其販賣行為在於意圖營利則屬同一。從而
    ，舉凡有償交易，除足以反證其確係另基於某種非圖利本意
    之關係外，通常尚難因無法查悉其販入價格，做為是否高價
    賣出之比較，諉以無營利之意思而阻卻販賣犯行之追訴。
    本件被告二人倘非販售毒品從中牟利，自無平白費時、費力
    ，於附表一、二所示時間、地點交付毒品予宋巧靈、曾思雨
    之理，參以被告黃聖洲於警詢中自承販毒主要是要維持家計
    等語（警卷第一二頁），足認其販毒行為確實有利潤可圖，
    被告二人有營利之意圖，至為灼然。渠等確有如附表一、二
    所示販賣第一級毒品之犯行，事證明確，應依法論科。
三、論罪科刑：
  (一)核被告二人所為，均係犯毒品危害防制條例第四條第一項販
    賣第一級毒品罪。渠等販賣海洛因前後，持有海洛因之低度
    行為，均為各次販賣毒品之高度行為所吸收，不另論罪。被
    告二人就本件犯罪事實，有犯意聯絡及行為分擔，均為共同
    正犯；其所犯各罪間，犯意各別，行為互殊，均應分論併罰
    。
  (二)減刑規定之適用：
  1.按所謂偵查中自白，係指依刑事訴訟法規定，在具犯罪偵查
    、證據蒐集等職權之檢察官、司法警察官、司法警察及其他
    有偵查職權之公務員訊問、調查中自白者而言（最高法院八
    十七年度台上字第一二五七號判決）；被告於自白後翻異否
    認，乃其防禦權之正當行使，尤非法之所禁（最高法院八十
    九年度台上字第四五一三號判決）。本件被告黃聖洲於警詢
    時已自白販賣海洛因予「大胖妹妹」（經警查證為宋巧靈）
    、「黑嚕嚕」（經警查證為曾思雨）（偵卷第六四頁），被
    告田美香於警詢時亦自首有販賣海洛因給綽號「大胖妹妹」
    、「黑嚕嚕」之女子（警卷一第三頁），雖其等於偵查及原
    審準備程序中爭執販賣海洛因之次數，惟依上開說明，仍不
    影響被告二人於警詢中自白之事實，且渠等於原審審理中並
    已自白犯行在案（原審卷第二一三頁）。依上開說明，應認
    被告二人於偵查及法院審理中，就前開販賣第一級毒品均自
    白犯罪，爰依毒品危害防制條例第十七條第二項規定減輕其
    刑。
    被告田美香於警方不知其有販賣第一級毒品行為之前，即主
    動坦承上開販賣海洛因犯行，固有警詢筆錄在卷可稽，並經
    臺南市警察局第五分局九十九年九月二十七日南市警五刑字
    第○九九四五三六四五六○號函覆原審法院：「有關被告田
    美香與黃聖洲等二人涉嫌販賣第一級毒品海洛因之犯行，本
    分局係經被告田美香第一次警詢後，始開始偵查」等意旨（
    原審卷第一六○頁），可認田美香所為合於刑法第六十二條
    規定之自首要件；惟按，自首包括自白在內，被告既已自首
    ，則其嗣後於偵查及審判中之自白乃自首後延續之坦白犯行
    ，雖刑法第六十二條規定自首得減輕其刑，毒品危害防制條
    例第十七條第二項復規定「犯第四條至第八條之罪於偵查及
    審判中均自白者，減輕其刑」，但同一行為不能為二次減輕
    之裁量，否則即有違重複評價禁止之原則。又毒品危害防制
    條例第十七條第二項所規定於偵查及審判中均自白者，減輕
    其刑，係採必減之規定；刑法第六十二條之自首，則採得減
    輕其刑之規定，基於特別法優於普通法原則，及毒品危害防
    制條例第十七條第二項必減之規定對被告較為有利，自應優
    先適用毒品危害防制條例第十七條第二項規定減輕其刑，而
    不再依刑法第六十二條自首之規定減刑。
  2.有關被告二人主張於警詢中供述販賣毒品來源係江再發一節
    ，原審法院向臺南市警察局第五分局及臺灣臺南地方法院檢
    察署函詢結果，固均認為「非因被告二人之供述而查獲江再
    發」，有臺南市警察局第五分局九十九年三月二十六日南市
    警五刑字第○九九四五二四八八○○號函，及臺灣臺南地方
    法院檢察署九十九年十一月十五日南檢欽任九九偵三二五三
    字第七二一七四號函在卷可按（原審卷第四五、一九五頁）
    ，因認本件被告二人並無毒品危害防制條例第十七條第一項
    減刑規定之適用。經查：
  (1)內政部警政署刑事警察局於98年9月30日被告二人為警查獲
    之前，雖曾向臺灣臺南地方法院檢察署聲請監聽江再發之電
    話通訊內容，然係因秘密證人「A1」於98年9月間檢舉江再
    發涉嫌第二級毒品安非他命製造工廠案件，才開始上揭偵辦
    程序，並非江再發涉嫌販賣第一級毒品案件。
  (2)嗣因進行通訊監察結果，發現江再發有販毒嫌疑，經依據雙
    方通訊監察內容於99年2月9日詢問黃聖洲、田美香，渠等均
    表示曾向江再發購買第一級、第二級毒品後，臺南縣警察局
    新化分局（已改制為臺南市警察局新化分局，與內政部警政
    署刑事警察局偵八隊二組員警共組專案小組）始於99年2月
    10日依黃聖洲、田美香及其他相關嫌疑人之筆錄及通訊監察
    譯文，向原審法院聲請核發搜索票，搜索江再發之住居處所
    及車輛，因而查獲江再發販賣第一級、第二級毒品之犯嫌，
    並經臺灣臺南地方法院檢察署檢察官於100年1月27日以99年
    度偵字第3253號提起公訴，現由原審法院以100年度訴字第
    263號案件審理中等情，業據本院向原審法院調取上開江再
    發刑事案卷查核屬實，並有臺灣臺南地方法院檢察署「98年
    度他字第3027號」、「99年度警聲搜字第134號」及「99年
    度偵字第3253號」影印案卷可資查考，足認被告二人確實有
    供出毒品來源因而查獲其他正犯江再發之情形無誤。
  (3)依上開臺灣臺南地方法院檢察署99年度偵字第3253號起訴書
    所載犯罪事實，雖僅起訴江再發販賣第一級毒品與被告黃聖
    洲，被告田美香部分則係起訴江再發販賣第二級毒品安非他
    命；惟田美香於上開99年2月9日警詢筆錄，已明確指稱江再
    發有販賣第一級毒品之事實（見上開99年度警聲搜字第134
    號影印卷），被告黃聖洲向江再發購入第一級毒品後，復係
    與田美香共同販賣，足認田美香所為，亦符合供出毒品來源
    因而查獲其他正犯之規定。被告黃聖洲、田美香二人，均應
    依毒品危害防制條第十七條第一項之規定遞減輕其刑。上開
    臺南市警察局第五分局及臺灣臺南地方法院檢察署函覆原審
    法院等意旨，核與事實有所出入，尚難採為認定被告二人是
    否供出毒品前手之依據。
  3.被告二人販賣第一級毒品海洛因牟利，對於社會已造成相當
    危害，渠等販賣之對象雖僅宋巧靈、曾思雨二人，然販賣次
    數達三十次，時間亦達數月之久，顯非一般施用毒品者因同
    好要求而偶然販賣，有情堪憫恕、犯罪情狀足以引一般同情
    之情形，參酌被告二人依毒品危害防制條第十七條第二項、
    第一項規定遞減輕其刑後，可宣告之最低徒刑已在五年至七
    年六月之間，比照同條例所規定販賣第二級、第三級與第四
    級毒品之刑度，實不宜再依刑法第五十九條規定遞減其刑，
    以免輕重失衡，有違該條例嚴懲販賣第一級毒品犯罪之立法
    意旨，併予敘明。
  (三)撤銷改判之理由：
    原審以被告二人之犯行事證明確，予以論罪科刑，固非無見
    ；惟查：(1)被告二人有供出毒品來源因而查獲其他正犯江再
    發之情形，均應依毒品危害防制條第十七條第一項規定減輕
    其刑；原判決認為無上開減刑規定之適用，尚有未洽。(2)依
    被告二人本件之犯罪情狀，已不宜再依刑法第五十九條規定
    減刑，業如上述，原判決以被告二人販賣第一級毒品之獲利
    甚微，惡性非重，有情輕法重之虞，而依刑法第五十九條規
    定減輕其刑，亦有未妥。被告二人上訴意旨以原審未適用毒
    品危害防制條第十七條第一項規定減刑，指摘原判決不當，
    非無理由，且原判決亦有上開瑕疵，自屬無可維持，應予撤
    銷改判。
  (四)量刑：
    茲審酌被告二人明知毒品對人體危害甚鉅，猶不思警惕，僅
    因貪圖小利，竟藉流毒他人牟取利益，戕害他人身體健康，
    並危害社會治安，惟念被告二人因一時貪慾致罹刑章，販賣
    毒品之數量非鉅，以本件犯罪情節而論，惡性尚非重大不赦
    ，兼衡被告二人之素行、智識程度、家庭經濟狀況及事後坦
    認犯罪，被告田美香並係在員警發覺其犯行前自首犯罪，雖
    應依較有利之毒品危害防制條例第十七條第二項規定減刑，
    而無自首規定之適用，然亦可見其犯罪後態度良好等一切情
    狀，分別量處如附表一、二主文欄所示之刑，並定其應執行
    刑。
  (五)沒收：
    按毒品危害防制條例第十九條第一項有關沒收因犯罪所得財
    物之規定，係採義務沒收主義，故販賣毒品所得金錢，如能
    認定確係販賣毒品所得款項，應宣告沒收，不以當場搜獲扣
    押者為限，但因其並無「不問屬於犯人與否，沒收之」之特
    別規定，自仍以沒收物屬於犯人所有者為限，始得依該規定
    予以沒收，而上開規定另稱「追徵其價額」者，必限於所沒
    收之物，為金錢以外其他財物而無法沒收時，始應追徵其價
    額，使其繳納與原物相當價額，如所得財物為金錢而無法沒
    收時，應以其財產抵償之，而不發生追徵價額問題；另上開
    規定所稱因犯罪所得之財物，係以實際所得者為限，苟無所
    得或尚未取得者，即無從為沒收、追徵或以財產抵償之諭知
    （最高法院九十三年度台上字第一二一八號、二六七○號、
    二七四三號、九十六年度台上字第二三三一號判決）。又按
    共同正犯犯罪所得財物為現金時，因共同正犯應就全部犯罪
    結果負其責任而合併計算犯罪所得，且於全部或一部不能沒
    收時以其財產抵償之，但為避免執行時發生重複沒收、抵償
    情形，故各共同正犯之間係採「連帶沒收主義」，於裁判時
    應諭知被告共同犯罪所得之財物應與其他共同正犯「連帶沒
    收」及「連帶抵償」，不得就全體共同正犯之總所得，對各
    該共同正犯分別重複諭知沒收（最高法院九十八年度台上字
    第二二八五號、一四九八號、一四九一號、八五○號判決）
    ；再以營利為目的販入毒品，經多次販賣後，持有剩餘毒品
    被查獲，其各次販賣毒品行為，固應併合處罰，惟該持有剩
    餘毒品之低度行為，應僅為最後一次販賣毒品之高度行為所
    吸收，不另論罪，故就該查獲之剩餘毒品，祇能於最後一次
    之販賣毒品罪宣告沒收銷燬，不得於各次販賣毒品罪均宣告
    沒收銷燬（最高法院九十八年度台上字第五二八三號、五一
    一七號、三八二三號、三三三七號判決）。經查：
  1.附表一、二所示各次販賣第一級毒品所得金錢，係被告二人
    共犯各該販賣第一級毒品罪之所得，雖未扣案，惟依上開說
    明，仍應依毒品危害防制條例第十九條第一項規定，於各罪
    項下為被告二人連帶沒收之諭知，如全部或一部不能沒收時
    ，以被告二人之財產連帶抵償之。
  2.扣案之門號0000000000號、000000000
    0號、0000000000號及0000000000號
    行動電話各一支（各含SIM卡一張），係被告二人所有，業
    據其等陳述在卷（偵卷第八、一三頁），且係用於附表一、
    二所示各該販賣毒品聯絡之用，有通聯紀錄可查；扣案筆記
    本二本，則為被告二人所有，用以記錄買賣毒品之事項（偵
    卷第九、一一頁），均應依毒品危害防制條例第十九條第一
    項規定，分別在各罪項下宣告沒收（詳附表一、二主文欄所
    示）。
  3.扣案之第一級毒品海洛因四十六包（驗餘淨重合計三點二二
    公克），係違禁物，且為被告二人販賣第一級毒品海洛因後
    所剩餘，應依毒品危害防制條例第十八條第一項前段，於被
    告二人最後一次販賣第一級毒品海洛因罪刑項下（即附表一
    編號11，98年11月27日販賣第一級毒品予宋巧靈），宣告沒
    收銷燬。
據上論斷，應依刑事訴訟法第三百六十九條第一項前段、第三百
六十四條、第二百九十九條第一項前段，毒品危害防制條例第四
條第一項、第十七條、第十八條第一項前段、第十九條第一項，
刑法第十一條、第二十八條、第五十一條第五款、第九款判決如
主文。
本案經檢察官王碧霞到庭執行職務。
中    華    民    國   100    年    5     月    19    日
                  刑事第三庭    審判長法  官  陳義仲
                                      法  官  張季芬
                                      法  官  楊清安
以上正本證明與原本無異。
如不服本判決應於收受送達後10日內向本院提出上訴書狀，其未
敘述上訴理由者，並得於提起上訴後10日內向本院補提理由書（
均須按他造當事人之人數附繕本）「切勿逕送上級法院」。
                                      書記官  蔡蘭櫻
中    華    民    國   100    年    5     月    19    日
附錄本判決論罪科刑法條：
毒品危害防制條例第4條第1項
製造、運輸、販賣第一級毒品者，處死刑或無期徒刑；處無期徒
刑者，得併科新臺幣2千萬元以下罰金。
附表一：
┌──┬──────┬──────┬──────────┬──────────────────────┐
│編號│通聯紀錄時間│通聯電話號碼│犯罪事實            │ 主文（罪名及宣告刑）                       │
├──┼──────┼──────┼──────────┼──────────────────────┤
│ 1  │98年8 月28日│田美香、黃聖│田美香、黃聖洲於98年│黃聖洲共同販賣第一級毒品，處有期徒刑柒年肆月│
│    │下午1 時18分│洲：        │8 月28日某時，在臺南│，販賣第一級毒品所得新臺幣壹仟元與田美香連帶│
│    │許至同日下午│0000000000號│市○○路之大潤發量販│沒收，如全部或一部不能沒收時，以其與田美香之│
│    │2 時6 分許  │宋巧靈：    │店旁公園販售第一級毒│財產連帶抵償之；扣案之門號000000000│
│    │            │0000000000號│品海洛因2 包計新臺幣│○號行動電話壹支（含ＳＩＭ卡壹張）、筆記本貳│
│    │            │            │（下同）1,000 元予宋│本，均沒收。                                │
│    │            │            │巧靈                │                                            │
│    │            │            │                    │田美香共同販賣第一級毒品，處有期徒刑柒年貳月│
│    │            │            │                    │，販賣第一級毒品所得新臺幣壹仟元與黃聖洲連帶│
│    │            │            │                    │沒收，如全部或一部不能沒收時，以其與黃聖洲之│
│    │            │            │                    │財產連帶抵償之；扣案之門號000000000│
│    │            │            │                    │○號行動電話壹支（含ＳＩＭ卡壹張）、筆記本貳│
│    │            │            │                    │本，均沒收。                                │
├──┼──────┼──────┼──────────┼──────────────────────┤
│ 2  │98年10月23日│田美香、黃聖│田美香、黃聖洲於98年│黃聖洲共同販賣第一級毒品，處有期徒刑柒年貳月│
│    │下午1 時26分│洲：        │10月23日某時，在臺南│，販賣第一級毒品所得新臺幣伍佰元與田美香連帶│
│    │許至同日晚上│0000000000號│市○○路之大潤發量販│沒收，如全部或一部不能沒收時，以其與田美香之│
│    │9 時48分許  │宋巧靈：    │店旁公園販售第一級毒│財產連帶抵償之；扣案之門號000000000│
│    │            │0000000000號│品海洛因1 包計500 元│八號行動電話壹支（含ＳＩＭ卡壹張）、筆記本貳│
│    │            │            │予宋巧靈            │本，均沒收。                                │
│    │            │            │                    │                                            │
│    │            │            │                    │田美香共同販賣第一級毒品，處有期徒刑柒年，販│
│    │            │            │                    │賣第一級毒品所得新臺幣伍佰元與黃聖洲連帶沒收│
│    │            │            │                    │，如全部或一部不能沒收時，以其與黃聖洲之財產│
│    │            │            │                    │連帶抵償之；扣案之門號0000000000號│
│    │            │            │                    │行動電話壹支（含ＳＩＭ卡壹張）、筆記本貳本，│
│    │            │            │                    │均沒收。                                    │
├──┼──────┼──────┼──────────┼──────────────────────┤
│ 3  │98年10月26日│田美香、黃聖│田美香、黃聖洲於98年│黃聖洲共同販賣第一級毒品，處有期徒刑柒年貳月│
│    │下午4 時11分│洲：        │10月26日某時，在臺南│，販賣第一級毒品所得新臺幣伍佰元與田美香連帶│
│    │許至同日晚上│0000000000號│市○○路之大潤發量販│沒收，如全部或一部不能沒收時，以其與田美香之│
│    │8 時23分許  │宋巧靈：    │店旁公園販售第一級毒│財產連帶抵償之；扣案之門號000000000│
│    │            │0000000000號│品海洛因1 包計500 元│八號行動電話壹支（含ＳＩＭ卡壹張）、筆記本貳│
│    │            │            │予宋巧靈            │本，均沒收。                                │
│    │            │            │                    │                                            │
│    │            │            │                    │田美香共同販賣第一級毒品，處有期徒刑柒年，販│
│    │            │            │                    │賣第一級毒品所得新臺幣伍佰元與黃聖洲連帶沒收│
│    │            │            │                    │，如全部或一部不能沒收時，以其與黃聖洲之財產│
│    │            │            │                    │連帶抵償之；扣案之門號0000000000號│
│    │            │            │                    │行動電話壹支（含ＳＩＭ卡壹張）、筆記本貳本，│
│    │            │            │                    │均沒收。                                    │
├──┼──────┼──────┼──────────┼──────────────────────┤
│ 4  │98年10月28日│田美香、黃聖│田美香、黃聖洲於98年│黃聖洲共同販賣第一級毒品，處有期徒刑柒年貳月│
│    │下午1 時44分│洲：        │10月28日某時，在臺南│，販賣第一級毒品所得新臺幣伍佰元與田美香連帶│
│    │許至同日晚上│0000000000號│市○○路之大潤發量販│沒收，如全部或一部不能沒收時，以其與田美香之│
│    │8 時42分許  │宋巧靈：    │店旁公園販售第一級毒│財產連帶抵償之；扣案之門號000000000│
│    │            │0000000000號│品海洛因1 包計500 元│八號行動電話壹支（含ＳＩＭ卡壹張）、筆記本貳│
│    │            │            │予宋巧靈            │本，均沒收。                                │
│    │            │            │                    │                                            │
│    │            │            │                    │田美香共同販賣第一級毒品，處有期徒刑柒年，販│
│    │            │            │                    │賣第一級毒品所得新臺幣伍佰元與黃聖洲連帶沒收│
│    │            │            │                    │，如全部或一部不能沒收時，以其與黃聖洲之財產│
│    │            │            │                    │連帶抵償之；扣案之門號0000000000號│
│    │            │            │                    │行動電話壹支（含ＳＩＭ卡壹張）、筆記本貳本，│
│    │            │            │                    │均沒收。                                    │
├──┼──────┼──────┼──────────┼──────────────────────┤
│ 5  │98年11月1 日│田美香、黃聖│田美香、黃聖洲於98年│黃聖洲共同販賣第一級毒品，處有期徒刑柒年貳月│
│    │上午9 時14分│洲：        │11月1 日某時，在臺南│，販賣第一級毒品所得新臺幣伍佰元與田美香連帶│
│    │許至同日晚上│0000000000號│市○○路之大潤發量販│沒收，如全部或一部不能沒收時，以其與田美香之│
│    │7 時59分許  │宋巧靈：    │店旁公園販售第一級毒│財產連帶抵償之；扣案之門號000000000│
│    │            │0000000000號│品海洛因1 包計500 元│八號行動電話壹支（含ＳＩＭ卡壹張）、筆記本貳│
│    │            │            │予宋巧靈            │本，均沒收。                                │
│    │            │            │                    │                                            │
│    │            │            │                    │田美香共同販賣第一級毒品，處有期徒刑柒年，販│
│    │            │            │                    │賣第一級毒品所得新臺幣伍佰元與黃聖洲連帶沒收│
│    │            │            │                    │，如全部或一部不能沒收時，以其與黃聖洲之財產│
│    │            │            │                    │連帶抵償之；扣案之門號0000000000號│
│    │            │            │                    │行動電話壹支（含ＳＩＭ卡壹張）、筆記本貳本，│
│    │            │            │                    │均沒收。                                    │
├──┼──────┼──────┼──────────┼──────────────────────┤
│ 6  │98年11月10日│田美香、黃聖│田美香、黃聖洲於98年│黃聖洲共同販賣第一級毒品，處有期徒刑柒年貳月│
│    │下午4 時32分│洲：        │11月10日某時，在臺南│，販賣第一級毒品所得新臺幣伍佰元與田美香連帶│
│    │許至同日晚上│0000000000號│市○○路之大潤發量販│沒收，如全部或一部不能沒收時，以其與田美香之│
│    │9 時29分許  │宋巧靈：    │店旁公園販售第一級毒│財產連帶抵償之；扣案之門號000000000│
│    │            │0000000000號│品海洛因1 包計500 元│八號行動電話壹支（含ＳＩＭ卡壹張）、筆記本貳│
│    │            │            │予宋巧靈            │本，均沒收。                                │
│    │            │            │                    │                                            │
│    │            │            │                    │田美香共同販賣第一級毒品，處有期徒刑柒年，販│
│    │            │            │                    │賣第一級毒品所得新臺幣伍佰元與黃聖洲連帶沒收│
│    │            │            │                    │，如全部或一部不能沒收時，以其與黃聖洲之財產│
│    │            │            │                    │連帶抵償之；扣案之門號0000000000號│
│    │            │            │                    │行動電話壹支（含ＳＩＭ卡壹張）、筆記本貳本，│
│    │            │            │                    │均沒收。                                    │
├──┼──────┼──────┼──────────┼──────────────────────┤
│ 7  │98年11月13日│田美香、黃聖│田美香、黃聖洲於98年│黃聖洲共同販賣第一級毒品，處有期徒刑柒年貳月│
│    │上午11時40分│洲：        │11月13日某時，在臺南│，販賣第一級毒品所得新臺幣伍佰元與田美香連帶│
│    │許至同日晚上│0000000000  │市○○路之大潤發量販│沒收，如全部或一部不能沒收時，以其與田美香之│
│    │10時58分許  │宋巧靈：    │店旁公園販售第一級毒│財產連帶抵償之；扣案之門號000000000│
│    │            │0000000000號│品海洛因1 包計500 元│三號行動電話壹支（含ＳＩＭ卡壹張）、筆記本貳│
│    │            │            │予宋巧靈            │本，均沒收。                                │
│    │            │            │                    │                                            │
│    │            │            │                    │田美香共同販賣第一級毒品，處有期徒刑柒年，販│
│    │            │            │                    │賣第一級毒品所得新臺幣伍佰元與黃聖洲連帶沒收│
│    │            │            │                    │，如全部或一部不能沒收時，以其與黃聖洲之財產│
│    │            │            │                    │連帶抵償之；扣案之門號0000000000號│
│    │            │            │                    │行動電話壹支（含ＳＩＭ卡壹張）、筆記本貳本，│
│    │            │            │                    │均沒收。                                    │
├──┼──────┼──────┼──────────┼──────────────────────┤
│ 8  │(1)          │(1)田美香、黃│田美香、黃聖洲於98年│黃聖洲共同販賣第一級毒品，處有期徒刑柒年貳月│
│    │98年11月16日│聖洲：      │11月16日某時，在臺南│，販賣第一級毒品所得新臺幣伍佰元與田美香連帶│
│    │上午7 時17分│0000000000號│市○○路之大潤發量販│沒收，如全部或一部不能沒收時，以其與田美香之│
│    │許至同日晚上│宋巧靈：    │店旁公園販售第一級毒│財產連帶抵償之；扣案之門號000000000│
│    │10時55分許  │0000000000號│品海洛因1 包計500 元│九、0000000000號行動電話各壹支（各│
│    │(2)          │(2)田美香、黃│予宋巧靈            │含ＳＩＭ卡壹張）、筆記本貳本，均沒收。      │
│    │98年11月16日│聖洲：      │                    │                                            │
│    │晚上7 時44分│0000000000號│                    │田美香共同販賣第一級毒品，處有期徒刑柒年，販│
│    │許至同日晚上│宋巧靈：    │                    │賣第一級毒品所得新臺幣伍佰元與黃聖洲連帶沒收│
│    │8 時54分許  │0000000000號│                    │，如全部或一部不能沒收時，以其與黃聖洲之財產│
│    │            │            │                    │連帶抵償之；扣案之門號0000000000、│
│    │            │            │                    │0000000000號行動電話各壹支（各含Ｓ│
│    │            │            │                    │ＩＭ卡壹張）、筆記本貳本，均沒收。          │
├──┼──────┼──────┼──────────┼──────────────────────┤
│ 9  │98年11月18日│田美香、黃聖│田美香、黃聖洲於98年│黃聖洲共同販賣第一級毒品，處有期徒刑柒年貳月│
│    │下午1 時52分│洲：        │11月18日某時，在臺南│，販賣第一級毒品所得新臺幣伍佰元與田美香連帶│
│    │許至同日晚上│0000000000號│市○○路之大潤發量販│沒收，如全部或一部不能沒收時，以其與田美香之│
│    │9 時14分許  │宋巧靈：    │店旁公園販售第一級毒│財產連帶抵償之；扣案之門號000000000│
│    │            │0000000000號│品海洛因1 包計500 元│九號行動電話壹支（含ＳＩＭ卡壹張）、筆記本貳│
│    │            │            │予宋巧靈            │本，均沒收。                                │
│    │            │            │                    │                                            │
│    │            │            │                    │田美香共同販賣第一級毒品，處有期徒刑柒年，販│
│    │            │            │                    │賣第一級毒品所得新臺幣伍佰元與黃聖洲連帶沒收│
│    │            │            │                    │，如全部或一部不能沒收時，以其與黃聖洲之財產│
│    │            │            │                    │連帶抵償之；扣案之門號0000000000號│
│    │            │            │                    │行動電話壹支（含ＳＩＭ卡壹張）、筆記本貳本，│
│    │            │            │                    │均沒收。                                    │
├──┼──────┼──────┼──────────┼──────────────────────┤
│ 10 │98年11月21日│田美香、黃聖│田美香、黃聖洲於98年│黃聖洲共同販賣第一級毒品，處有期徒刑柒年貳月│
│    │下午1 時4 分│洲：        │11月21日某時，在臺南│，販賣第一級毒品所得新臺幣伍佰元與田美香連帶│
│    │許至同日下午│0000000000號│市○○路之大潤發量販│沒收，如全部或一部不能沒收時，以其與田美香之│
│    │1 時52 分許 │宋巧靈：    │店旁公園販售第一級毒│財產連帶抵償之；扣案之門號000000000│
│    │            │0000000000號│品海洛因1 包計500 元│九號行動電話壹支（含ＳＩＭ卡壹張）、筆記本貳│
│    │            │            │予宋巧靈            │本，均沒收。                                │
│    │            │            │                    │                                            │
│    │            │            │                    │田美香共同販賣第一級毒品，處有期徒刑柒年，販│
│    │            │            │                    │賣第一級毒品所得新臺幣伍佰元與黃聖洲連帶沒收│
│    │            │            │                    │，如全部或一部不能沒收時，以其與黃聖洲之財產│
│    │            │            │                    │連帶抵償之；扣案之門號0000000000號│
│    │            │            │                    │行動電話壹支（含ＳＩＭ卡壹張）、筆記本貳本，│
│    │            │            │                    │均沒收。                                    │
├──┼──────┼──────┼──────────┼──────────────────────┤
│ 11 │98年11月27日│田美香、黃聖│田美香、黃聖洲於98年│黃聖洲共同販賣第一級毒品，處有期徒刑柒年肆月│
│    │下午2 時4 分│洲：        │11月27日某時，在臺南│；扣案之第一級毒品海洛因肆拾陸包（驗餘淨重合│
│    │許至同日晚上│0000000000號│市○區○○○路370 巷│計參點貳貳公克）沒收銷燬；販賣第一級毒品所得│
│    │9 時32 分許 │宋巧靈：    │46號11樓之2 販售第一│新臺幣壹仟元與田美香連帶沒收，如全部或一部不│
│    │            │0000000000號│級毒品海洛因2 包計1,│能沒收時，以其與田美香連之財產連帶抵償之；扣│
│    │            │            │000元予宋巧靈       │案之門號0000000000號行動電話壹支（│
│    │            │            │                    │含ＳＩＭ卡壹張）、筆記本貳本，均沒收。      │
│    │            │            │                    │                                            │
│    │            │            │                    │田美香共同販賣第一級毒品，處有期徒刑柒年貳月│
│    │            │            │                    │；扣案之第一級毒品海洛因肆拾陸包（驗餘淨重合│
│    │            │            │                    │計參點貳貳公克）沒收銷燬；販賣第一級毒品所得│
│    │            │            │                    │新臺幣壹仟元與黃聖洲連帶沒收，如全部或一部不│
│    │            │            │                    │能沒收時，以其與黃聖洲之財產抵償之；扣案之門│
│    │            │            │                    │號0000000000號行動電話壹支（含ＳＩ│
│    │            │            │                    │Ｍ卡壹張）、筆記本貳本，均沒收。            │
└──┴──────┴──────┴──────────┴──────────────────────┘
附表二：
┌──┬──────┬──────┬──────────┬──────────────────────┐
│編號│通聯紀錄時間│通聯電話號碼│犯罪事實            │ 主文（罪名及宣告刑）                       │
├──┼──────┼──────┼──────────┼──────────────────────┤
│ 1  │98年10月22日│田美香、黃聖│田美香、黃聖洲於98年│黃聖洲共同販賣第一級毒品，處有期徒刑柒年貳月│
│    │上午11時 9分│洲：        │10月22日某時，在臺南│，販賣第一級毒品所得新臺幣伍佰元與田美香連帶│
│    │許至同日晚上│0000000000號│市○○路某公園販售第│沒收，如全部或一部不能沒收時，以其與田美香之│
│    │8 時57分許  │曾思雨：    │一級毒品海洛因1 包計│財產連帶抵償之；扣案之門號000000000│
│    │            │0000000000號│500 元予曾思雨      │八號行動電話壹支（含ＳＩＭ卡壹張）、筆記本貳│
│    │            │            │                    │本，均沒收。                                │
│    │            │            │                    │                                            │
│    │            │            │                    │田美香共同販賣第一級毒品，處有期徒刑柒年，販│
│    │            │            │                    │賣第一級毒品所得新臺幣伍佰元與黃聖洲連帶沒收│
│    │            │            │                    │，如全部或一部不能沒收時，以其與黃聖洲之財產│
│    │            │            │                    │連帶抵償之；扣案之門號0000000000號│
│    │            │            │                    │行動電話壹支（含ＳＩＭ卡壹張）、筆記本貳本，│
│    │            │            │                    │均沒收。                                    │
├──┼──────┼──────┼──────────┼──────────────────────┤
│ 2  │98年10月23日│田美香、黃聖│田美香、黃聖洲於98年│黃聖洲共同販賣第一級毒品，處有期徒刑柒年貳月│
│    │晚上9 時15分│洲：        │10月23日某時，在臺南│，販賣第一級毒品所得新臺幣伍佰元與田美香連帶│
│    │許至同日晚上│0000000000號│市○○路某公園販售第│沒收，如全部或一部不能沒收時，以其與田美香之│
│    │9 時18分許  │曾思雨：    │一級毒品海洛因1 包計│財產連帶抵償之；扣案之門號000000000│
│    │            │0000000000號│500 元予曾思雨      │八號行動電話壹支（含ＳＩＭ卡壹張）、筆記本貳│
│    │            │            │                    │本，均沒收。                                │
│    │            │            │                    │                                            │
│    │            │            │                    │田美香共同販賣第一級毒品，處有期徒刑柒年，販│
│    │            │            │                    │賣第一級毒品所得新臺幣伍佰元與黃聖洲連帶沒收│
│    │            │            │                    │，如全部或一部不能沒收時，以其與黃聖洲之財產│
│    │            │            │                    │連帶抵償之；扣案之門號0000000000號│
│    │            │            │                    │行動電話壹支（含ＳＩＭ卡壹張）、筆記本貳本，│
│    │            │            │                    │均沒收。                                    │
├──┼──────┼──────┼──────────┼──────────────────────┤
│ 3  │98年10月24日│田美香、黃聖│田美香、黃聖洲於98年│黃聖洲共同販賣第一級毒品，處有期徒刑柒年貳月│
│    │凌晨 0時59分│洲：        │10月24日某時，在臺南│，販賣第一級毒品所得新臺幣伍佰元與田美香連帶│
│    │許至同日晚上│0000000000號│市○○路某公園販售第│沒收，如全部或一部不能沒收時，以其與田美香之│
│    │8 時57分許  │曾思雨：    │一級毒品海洛因1 包計│財產連帶抵償之；扣案之門號000000000│
│    │            │0000000000號│500 元予曾思雨      │八號行動電話壹支（含ＳＩＭ卡壹張）、筆記本貳│
│    │            │            │                    │本，均沒收。                                │
│    │            │            │                    │                                            │
│    │            │            │                    │田美香共同販賣第一級毒品，處有期徒刑柒年，販│
│    │            │            │                    │賣第一級毒品所得新臺幣伍佰元與黃聖洲連帶沒收│
│    │            │            │                    │，如全部或一部不能沒收時，以其與黃聖洲之財產│
│    │            │            │                    │連帶抵償之；扣案之門號0000000000號│
│    │            │            │                    │行動電話壹支（含ＳＩＭ卡壹張）、筆記本貳本，│
│    │            │            │                    │均沒收。                                    │
├──┼──────┼──────┼──────────┼──────────────────────┤
│ 4  │98年10月25日│田美香、黃聖│田美香、黃聖洲於98年│黃聖洲共同販賣第一級毒品，處有期徒刑柒年貳月│
│    │上午11時 7分│洲：        │10月25日某時，在臺南│，販賣第一級毒品所得新臺幣伍佰元與田美香連帶│
│    │許至同日晚上│0000000000號│市○○路某公園販售第│沒收，如全部或一部不能沒收時，以其與田美香之│
│    │8 時1 分許  │曾思雨：    │一級毒品海洛因1 包計│財產連帶抵償之；扣案之門號000000000│
│    │            │0000000000號│500 元予曾思雨      │八號行動電話壹支（含ＳＩＭ卡壹張）、筆記本貳│
│    │            │            │                    │本，均沒收。                                │
│    │            │            │                    │                                            │
│    │            │            │                    │田美香共同販賣第一級毒品，處有期徒刑柒年，販│
│    │            │            │                    │賣第一級毒品所得新臺幣伍佰元與黃聖洲連帶沒收│
│    │            │            │                    │，如全部或一部不能沒收時，以其與黃聖洲之財產│
│    │            │            │                    │連帶抵償之；扣案之門號0000000000號│
│    │            │            │                    │行動電話壹支（含ＳＩＭ卡壹張）、筆記本貳本，│
│    │            │            │                    │均沒收。                                    │
├──┼──────┼──────┼──────────┼──────────────────────┤
│ 5  │98年10月26日│田美香、黃聖│田美香、黃聖洲於98年│黃聖洲共同販賣第一級毒品，處有期徒刑柒年貳月│
│    │上午10時39分│洲：        │10月26日某時，在臺南│，販賣第一級毒品所得新臺幣伍佰元與田美香連帶│
│    │許至同日晚上│0000000000號│市○○路某公園販售第│沒收，如全部或一部不能沒收時，以其與田美香之│
│    │11時8 分許  │曾思雨：    │一級毒品海洛因1 包計│財產連帶抵償之；扣案之門號000000000│
│    │            │0000000000號│500 元予曾思雨      │八號行動電話壹支（含ＳＩＭ卡壹張）、筆記本貳│
│    │            │            │                    │本，均沒收。                                │
│    │            │            │                    │                                            │
│    │            │            │                    │田美香共同販賣第一級毒品，處有期徒刑柒年，販│
│    │            │            │                    │賣第一級毒品所得新臺幣伍佰元與黃聖洲連帶沒收│
│    │            │            │                    │，如全部或一部不能沒收時，以其與黃聖洲之財產│
│    │            │            │                    │連帶抵償之；扣案之門號0000000000號│
│    │            │            │                    │行動電話壹支（含ＳＩＭ卡壹張）、筆記本貳本，│
│    │            │            │                    │均沒收。                                    │
├──┼──────┼──────┼──────────┼──────────────────────┤
│ 6  │98年10月27日│田美香、黃聖│田美香、黃聖洲於98年│黃聖洲共同販賣第一級毒品，處有期徒刑柒年貳月│
│    │凌晨0 時0 分│洲：        │10月27日某時，在臺南│，販賣第一級毒品所得新臺幣伍佰元與田美香連帶│
│    │至同日晚上8 │0000000000號│市○○路某公園販售第│沒收，如全部或一部不能沒收時，以其與田美香之│
│    │時54分許    │曾思雨：    │一級毒品海洛因1 包計│財產連帶抵償之；扣案之門號000000000│
│    │            │0000000000號│500 元予曾思雨      │八號行動電話壹支（含ＳＩＭ卡壹張）、筆記本貳│
│    │            │            │                    │本，均沒收。                                │
│    │            │            │                    │                                            │
│    │            │            │                    │田美香共同販賣第一級毒品，處有期徒刑柒年，販│
│    │            │            │                    │賣第一級毒品所得新臺幣伍佰元與黃聖洲連帶沒收│
│    │            │            │                    │，如全部或一部不能沒收時，以其與黃聖洲之財產│
│    │            │            │                    │連帶抵償之；扣案之門號0000000000號│
│    │            │            │                    │行動電話壹支（含ＳＩＭ卡壹張）、筆記本貳本，│
│    │            │            │                    │均沒收。                                    │
├──┼──────┼──────┼──────────┼──────────────────────┤
│ 7  │98年10月28日│田美香、黃聖│田美香、黃聖洲於98年│黃聖洲共同販賣第一級毒品，處有期徒刑柒年貳月│
│    │晚上7 時28分│洲：        │10月28日某時，在臺南│，販賣第一級毒品所得新臺幣伍佰元與田美香連帶│
│    │許至同日晚上│0000000000號│市○○路某公園販售第│沒收，如全部或一部不能沒收時，以其與田美香之│
│    │7 時35分許  │曾思雨：    │一級毒品海洛因1 包計│財產連帶抵償之；扣案之門號000000000│
│    │            │0000000000號│500 元予曾思雨      │八號行動電話壹支（含ＳＩＭ卡壹張）、筆記本貳│
│    │            │            │                    │本，均沒收。                                │
│    │            │            │                    │                                            │
│    │            │            │                    │田美香共同販賣第一級毒品，處有期徒刑柒年，販│
│    │            │            │                    │賣第一級毒品所得新臺幣伍佰元與黃聖洲連帶沒收│
│    │            │            │                    │，如全部或一部不能沒收時，以其與黃聖洲之財產│
│    │            │            │                    │連帶抵償之；扣案之門號0000000000號│
│    │            │            │                    │行動電話壹支（含ＳＩＭ卡壹張）、筆記本貳本，│
│    │            │            │                    │均沒收。                                    │
├──┼──────┼──────┼──────────┼──────────────────────┤
│ 8  │98年10月29日│田美香、黃聖│田美香、黃聖洲於98年│黃聖洲共同販賣第一級毒品，處有期徒刑柒年貳月│
│    │下午1 時37分│洲：        │10月29日某時，在臺南│，販賣第一級毒品所得新臺幣伍佰元與田美香連帶│
│    │許至同日晚上│0000000000號│市○○路某公園販售第│沒收，如全部或一部不能沒收時，以其與田美香之│
│    │8 時20分許  │曾思雨：    │一級毒品海洛因1 包計│財產連帶抵償之；扣案之門號000000000│
│    │            │0000000000號│500 元予曾思雨      │八號行動電話壹支（含ＳＩＭ卡壹張）、筆記本貳│
│    │            │            │                    │本，均沒收。                                │
│    │            │            │                    │                                            │
│    │            │            │                    │田美香共同販賣第一級毒品，處有期徒刑柒年，販│
│    │            │            │                    │賣第一級毒品所得新臺幣伍佰元與黃聖洲連帶沒收│
│    │            │            │                    │，如全部或一部不能沒收時，以其與黃聖洲之財產│
│    │            │            │                    │連帶抵償之；扣案之門號0000000000號│
│    │            │            │                    │行動電話壹支（含ＳＩＭ卡壹張）、筆記本貳本，│
│    │            │            │                    │均沒收。                                    │
├──┼──────┼──────┼──────────┼──────────────────────┤
│ 9  │98年10月30日│田美香、黃聖│田美香、黃聖洲於98年│黃聖洲共同販賣第一級毒品，處有期徒刑柒年貳月│
│    │晚上8 時51分│洲：        │10月30日某時，在臺南│，販賣第一級毒品所得新臺幣伍佰元與田美香連帶│
│    │許至同日晚上│0000000000號│市○○路某公園販售第│沒收，如全部或一部不能沒收時，以其與田美香之│
│    │10時40分許  │曾思雨：    │一級毒品海洛因1 包計│財產連帶抵償之；扣案之門號000000000│
│    │            │0000000000號│500 元予曾思雨      │八號行動電話壹支（含ＳＩＭ卡壹張）、筆記本貳│
│    │            │            │                    │本，均沒收。                                │
│    │            │            │                    │                                            │
│    │            │            │                    │田美香共同販賣第一級毒品，處有期徒刑柒年，販│
│    │            │            │                    │賣第一級毒品所得新臺幣伍佰元與黃聖洲連帶沒收│
│    │            │            │                    │，如全部或一部不能沒收時，以其與黃聖洲之財產│
│    │            │            │                    │連帶抵償之；扣案之門號0000000000號│
│    │            │            │                    │行動電話壹支（含ＳＩＭ卡壹張）、筆記本貳本，│
│    │            │            │                    │均沒收。                                    │
├──┼──────┼──────┼──────────┼──────────────────────┤
│ 10 │98年10月31日│田美香、黃聖│田美香、黃聖洲於98年│黃聖洲共同販賣第一級毒品，處有期徒刑柒年貳月│
│    │凌晨0 時24分│洲：        │10月31日某時，在臺南│，販賣第一級毒品所得新臺幣伍佰元與田美香連帶│
│    │許至同日晚上│0000000000號│市○○路某公園販售第│沒收，如全部或一部不能沒收時，以其與田美香之│
│    │9 時57分許  │曾思雨：    │一級毒品海洛因1 包計│財產連帶抵償之；扣案之門號000000000│
│    │            │0000000000號│500 元予曾思雨      │八號行動電話壹支（含ＳＩＭ卡壹張）、筆記本貳│
│    │            │            │                    │本，均沒收。                                │
│    │            │            │                    │                                            │
│    │            │            │                    │田美香共同販賣第一級毒品，處有期徒刑柒年，販│
│    │            │            │                    │賣第一級毒品所得新臺幣伍佰元與黃聖洲連帶沒收│
│    │            │            │                    │，如全部或一部不能沒收時，以其與黃聖洲之財產│
│    │            │            │                    │連帶抵償之；扣案之門號0000000000號│
│    │            │            │                    │行動電話壹支（含ＳＩＭ卡壹張）、筆記本貳本，│
│    │            │            │                    │均沒收。                                    │
├──┼──────┼──────┼──────────┼──────────────────────┤
│ 11 │98年11月1 日│田美香、黃聖│田美香、黃聖洲於98年│黃聖洲共同販賣第一級毒品，處有期徒刑柒年貳月│
│    │凌晨1 時6 分│洲：        │11月1 日某時，在臺南│，販賣第一級毒品所得新臺幣伍佰元與田美香連帶│
│    │許至同日晚上│0000000000號│市○○路某公園販售第│沒收，如全部或一部不能沒收時，以其與田美香之│
│    │8 時27分許  │曾思雨：    │一級毒品海洛因1 包計│財產連帶抵償之；扣案之門號000000000│
│    │            │0000000000號│500 元予曾思雨      │八號行動電話壹支（含ＳＩＭ卡壹張）、筆記本貳│
│    │            │            │                    │本，均沒收。                                │
│    │            │            │                    │                                            │
│    │            │            │                    │田美香共同販賣第一級毒品，處有期徒刑柒年，販│
│    │            │            │                    │賣第一級毒品所得新臺幣伍佰元與黃聖洲連帶沒收│
│    │            │            │                    │，如全部或一部不能沒收時，以其與黃聖洲之財產│
│    │            │            │                    │連帶抵償之；扣案之門號0000000000號│
│    │            │            │                    │行動電話壹支（含ＳＩＭ卡壹張）、筆記本貳本，│
│    │            │            │                    │均沒收。                                    │
├──┼──────┼──────┼──────────┼──────────────────────┤
│ 12 │98年11月2 日│田美香、黃聖│田美香、黃聖洲於98年│黃聖洲共同販賣第一級毒品，處有期徒刑柒年貳月│
│    │晚上8 時55分│洲：        │11月2 日某時，在臺南│，販賣第一級毒品所得新臺幣伍佰元與田美香連帶│
│    │許至同日晚上│0000000000號│市○○路某公園販售第│沒收，如全部或一部不能沒收時，以其與田美香之│
│    │9 時1 分許  │曾思雨：    │一級毒品海洛因1 包計│財產連帶抵償之；扣案之門號000000000│
│    │            │0000000000號│500 元予曾思雨      │八號行動電話壹支（含ＳＩＭ卡壹張）、筆記本貳│
│    │            │            │                    │本，均沒收。                                │
│    │            │            │                    │                                            │
│    │            │            │                    │田美香共同販賣第一級毒品，處有期徒刑柒年，販│
│    │            │            │                    │賣第一級毒品所得新臺幣伍佰元與黃聖洲連帶沒收│
│    │            │            │                    │，如全部或一部不能沒收時，以其與黃聖洲之財產│
│    │            │            │                    │連帶抵償之；扣案之門號0000000000號│
│    │            │            │                    │行動電話壹支（含ＳＩＭ卡壹張）、筆記本貳本，│
│    │            │            │                    │均沒收。                                    │
├──┼──────┼──────┼──────────┼──────────────────────┤
│ 13 │98年11月 3日│田美香、黃聖│田美香、黃聖洲於98年│黃聖洲共同販賣第一級毒品，處有期徒刑柒年貳月│
│    │晚上8 時40分│洲：        │11月3 日某時，在臺南│，販賣第一級毒品所得新臺幣伍佰元與田美香連帶│
│    │許至同日晚上│0000000000號│市○○路某公園販售第│沒收，如全部或一部不能沒收時，以其與田美香之│
│    │8 時49分許  │曾思雨：    │一級毒品海洛因1 包計│財產連帶抵償之；扣案之門號000000000│
│    │            │0000000000號│500 元予曾思雨      │八號行動電話壹支（含ＳＩＭ卡壹張）、筆記本貳│
│    │            │            │                    │本，均沒收。                                │
│    │            │            │                    │                                            │
│    │            │            │                    │田美香共同販賣第一級毒品，處有期徒刑柒年，販│
│    │            │            │                    │賣第一級毒品所得新臺幣伍佰元與黃聖洲連帶沒收│
│    │            │            │                    │，如全部或一部不能沒收時，以其與黃聖洲之財產│
│    │            │            │                    │連帶抵償之；扣案之門號0000000000號│
│    │            │            │                    │行動電話壹支（含ＳＩＭ卡壹張）、筆記本貳本，│
│    │            │            │                    │均沒收。                                    │
├──┼──────┼──────┼──────────┼──────────────────────┤
│ 14 │98年11月6 日│田美香、黃聖│田美香、黃聖洲於98年│黃聖洲共同販賣第一級毒品，處有期徒刑柒年貳月│
│    │晚上10時2 分│洲：        │11月6 日某時，在臺南│，販賣第一級毒品所得新臺幣伍佰元與田美香連帶│
│    │許至同日晚上│0000000000號│市○○路某公園販售第│沒收，如全部或一部不能沒收時，以其與田美香之│
│    │11時32分許  │曾思雨：    │一級毒品海洛因1 包計│財產連帶抵償之；扣案之門號000000000│
│    │            │0000000000號│500 元予曾思雨      │八號行動電話壹支（含ＳＩＭ卡壹張）、筆記本貳│
│    │            │            │                    │本，均沒收。                                │
│    │            │            │                    │                                            │
│    │            │            │                    │田美香共同販賣第一級毒品，處有期徒刑柒年，販│
│    │            │            │                    │賣第一級毒品所得新臺幣伍佰元與黃聖洲連帶沒收│
│    │            │            │                    │，如全部或一部不能沒收時，以其與黃聖洲之財產│
│    │            │            │                    │連帶抵償之；扣案之門號0000000000號│
│    │            │            │                    │行動電話壹支（含ＳＩＭ卡壹張）、筆記本貳本，│
│    │            │            │                    │均沒收。                                    │
├──┼──────┼──────┼──────────┼──────────────────────┤
│ 15 │98年11月 8日│田美香、黃聖│田美香、黃聖洲於98年│黃聖洲共同販賣第一級毒品，處有期徒刑柒年貳月│
│    │晚上6 時4 分│洲：        │11月8 日晚上6 時4 分│，販賣第一級毒品所得新臺幣伍佰元與田美香連帶│
│    │許          │0000000000號│後某時，在臺南市西門│沒收，如全部或一部不能沒收時，以其與田美香之│
│    │            │曾思雨：    │路某公園販售第一級毒│財產連帶抵償之；扣案之門號000000000│
│    │            │0000000000號│品海洛因1 包計500 元│八號行動電話壹支（含ＳＩＭ卡壹張）、筆記本貳│
│    │            │            │予曾思雨            │本，均沒收。                                │
│    │            │            │                    │                                            │
│    │            │            │                    │田美香共同販賣第一級毒品，處有期徒刑柒年，販│
│    │            │            │                    │賣第一級毒品所得新臺幣伍佰元與黃聖洲連帶沒收│
│    │            │            │                    │，如全部或一部不能沒收時，以其與黃聖洲之財產│
│    │            │            │                    │連帶抵償之；扣案之門號0000000000號│
│    │            │            │                    │行動電話壹支（含ＳＩＭ卡壹張）、筆記本貳本，│
│    │            │            │                    │均沒收。                                    │
├──┼──────┼──────┼──────────┼──────────────────────┤
│ 16 │98年11月10日│田美香、黃聖│田美香、黃聖洲於98年│黃聖洲共同販賣第一級毒品，處有期徒刑柒年貳月│
│    │晚上11時4 分│洲：        │11月10日晚上11時4 分│，販賣第一級毒品所得新臺幣伍佰元與田美香連帶│
│    │許          │0000000000號│後某時，在臺南市西門│沒收，如全部或一部不能沒收時，以其與田美香之│
│    │            │曾思雨：    │路某公園販售第一級毒│財產連帶抵償之；扣案之門號000000000│
│    │            │0000000000號│品海洛因1 包計500 元│三號行動電話壹支（含ＳＩＭ卡壹張）、筆記本貳│
│    │            │            │予曾思雨            │本，均沒收。                                │
│    │            │            │                    │                                            │
│    │            │            │                    │田美香共同販賣第一級毒品，處有期徒刑柒年，販│
│    │            │            │                    │賣第一級毒品所得新臺幣伍佰元與黃聖洲連帶沒收│
│    │            │            │                    │，如全部或一部不能沒收時，以其與黃聖洲之財產│
│    │            │            │                    │連帶抵償之；扣案之門號0000000000號│
│    │            │            │                    │行動電話壹支（含ＳＩＭ卡壹張）、筆記本貳本，│
│    │            │            │                    │均沒收。                                    │
├──┼──────┼──────┼──────────┼──────────────────────┤
│ 17 │98年11月16日│田美香、黃聖│田美香、黃聖洲於98年│黃聖洲共同販賣第一級毒品，處有期徒刑柒年貳月│
│    │晚上8 時11分│洲：        │11月16日晚上8 時11分│，販賣第一級毒品所得新臺幣伍佰元與田美香連帶│
│    │許          │0000000000號│後某時，在臺南市西門│沒收，如全部或一部不能沒收時，以其與田美香之│
│    │            │曾思雨：    │路某公園販售第一級毒│財產連帶抵償之；扣案之門號000000000│
│    │            │0000000000號│品海洛因1 包計500 元│八號行動電話壹支（含ＳＩＭ卡壹張）、筆記本貳│
│    │            │            │予曾思雨            │本，均沒收。                                │
│    │            │            │                    │                                            │
│    │            │            │                    │田美香共同販賣第一級毒品，處有期徒刑柒年，販│
│    │            │            │                    │賣第一級毒品所得新臺幣伍佰元與黃聖洲連帶沒收│
│    │            │            │                    │，如全部或一部不能沒收時，以其與黃聖洲之財產│
│    │            │            │                    │連帶抵償之；扣案之門號0000000000號│
│    │            │            │                    │行動電話壹支（含ＳＩＭ卡壹張）、筆記本貳本，│
│    │            │            │                    │均沒收。                                    │
├──┼──────┼──────┼──────────┼──────────────────────┤
│ 18 │98年11月17日│田美香、黃聖│田美香、黃聖洲於98年│黃聖洲共同販賣第一級毒品，處有期徒刑柒年貳月│
│    │下午4 時55分│洲：        │11月17日下午4 時57分│，販賣第一級毒品所得新臺幣伍佰元與田美香連帶│
│    │許至同日下午│0000000000號│後某時，在臺南市西門│沒收，如全部或一部不能沒收時，以其與田美香之│
│    │4 時57分許  │曾思雨：    │路某公園販售第一級毒│財產連帶抵償之；扣案之門號000000000│
│    │            │0000000000號│品海洛因1 包計500 元│九號行動電話壹支（含ＳＩＭ卡壹張）、筆記本貳│
│    │            │            │予曾思雨            │本，均沒收。                                │
│    │            │            │                    │                                            │
│    │            │            │                    │田美香共同販賣第一級毒品，處有期徒刑柒年，販│
│    │            │            │                    │賣第一級毒品所得新臺幣伍佰元與黃聖洲連帶沒收│
│    │            │            │                    │，如全部或一部不能沒收時，以其與黃聖洲之財產│
│    │            │            │                    │連帶抵償之；扣案之門號0000000000號│
│    │            │            │                    │行動電話壹支（含ＳＩＭ卡壹張）、筆記本貳本，│
│    │            │            │                    │均沒收。                                    │
├──┼──────┼──────┼──────────┼──────────────────────┤
│ 19 │98年11月22日│田美香、黃聖│田美香、黃聖洲於98年│黃聖洲共同販賣第一級毒品，處有期徒刑柒年貳月│
│    │晚上10時11分│洲：        │11月22日晚上10時14分│，販賣第一級毒品所得新臺幣伍佰元與田美香連帶│
│    │許至同日晚上│0000000000號│後某時，在臺南市西門│沒收，如全部或一部不能沒收時，以其與田美香之│
│    │10時14分許  │曾思雨：    │路某公園販售第一級毒│財產連帶抵償之；扣案之門號000000000│
│    │            │0000000000號│品海洛因1 包計500 元│九號行動電話壹支（含ＳＩＭ卡壹張）、筆記本貳│
│    │            │            │予曾思雨            │本，均沒收。                                │
│    │            │            │                    │                                            │
│    │            │            │                    │田美香共同販賣第一級毒品，處有期徒刑柒年，販│
│    │            │            │                    │賣第一級毒品所得新臺幣伍佰元與黃聖洲連帶沒收│
│    │            │            │                    │，如全部或一部不能沒收時，以其與黃聖洲之財產│
│    │            │            │                    │連帶抵償之；扣案之門號0000000000號│
│    │            │            │                    │行動電話壹支（含ＳＩＭ卡壹張）、筆記本貳本，│
│    │            │            │                    │均沒收。                                    │
└──┴──────┴──────┴──────────┴──────────────────────┘